---
title: "Analyse d'expression transcriptomique mutli-facteurs : Fer, Azote et CO2"
subtitle: "Clustering"
author: "Océane Cassan"
date: "10/25/2019"
output: 
  rmdformats::material:
    fig_width: 15
    fig_height: 17
    highlight: kate
    includes:
      after_body: ./Imports/footer.html
---
  
Etude par clustrering des gènes détectés comme différentiellement exprimés par le CO2, le fer et le nitrate.

```{r knitr_init, echo=FALSE, cache=FALSE}
library(knitr, warn.conflicts = F, quietly = T)
library(rmdformats, warn.conflicts = F, quietly = T)


setwd("~/Documents/CombinatoireFeNCO2/Analyses")
#setwd("D:/These/CO2NutritionAnalysis/")

## Global options
options(max.print="75")
opts_chunk$set(cache=FALSE,
               prompt=FALSE,
               tidy=TRUE,
               comment=NA,
               message=FALSE,
               warning=FALSE,
               fig.align = "center")
opts_knit$set(width=75)

suppressMessages(library(gridExtra, warn.conflicts = F, quietly = T))
suppressMessages(library(stringr, warn.conflicts = F, quietly = T))
suppressMessages(library(ggplot2, warn.conflicts = F, quietly = T))
suppressMessages(library(ggpubr, warn.conflicts = F, quietly = T))

#self written functions for differential expression
source("./Imports/ToolFunctions.R")
source("./Imports/VisuFunctions.R")

PATH_TO_DEG <- "~/Documents/Seafile/Thesis/DEG_CombinatoireCO2_Fe_N/ArabidopsisFiltered/"

#PATH_TO_DEG <- "D:/These/Thesis/DEG_CombinatoireCO2_Fe_N/Arabidopsis"
```

# Construction de la liste des DEG par comparaison

```{r}
geneList <- function(comp, filter=F){
  filename = paste0(path,translateToOSX(comp), ".txt")
  At <- read.csv(filename, h=T, sep = "\t")
  if(filter){At <- At[At$meanNormalizedExpression > 30,]}
  return(as.vector(At$ensembl_gene_id))
}
```

On génère la liste des DEGs pour chaque comparaisons, avec un filtre sur l'expression minimale ou non (expression moyenne entre les deux conditions)

```{r list}
DEGs <- list()

path <- paste0(PATH_TO_DEG, "/FactorCO2/")

FactorCO2 <- c(paste("cNF", "CNF"), paste("cnF", "CnF"),paste("cNf", "CNf"), paste("cnf", "Cnf"))
FactorNitrate <- c(paste("cNF", "cnF"), paste("CNF", "CnF"),paste("cNf", "cnf"), paste("CNf", "Cnf"))
FactorIron <- c(paste("cNF", "cnF"), paste("CNF", "CnF"),paste("cNf", "cnf"), paste("CNf", "Cnf"))

DEGs[[paste("cNF", "CNF")]] <- geneList(c("cNF", "CNF"))
DEGs[[paste("cnF", "CnF")]] <- geneList(c("cnF", "CnF"))
DEGs[[paste("cNf", "CNf")]] <- geneList(c("cNf", "CNf"))
DEGs[[paste("cnf", "Cnf")]] <- geneList(c("cnf", "Cnf"))
path <- paste0(PATH_TO_DEG, "/FactorNitrate/")
DEGs[[paste("cNF", "cnF")]] <- geneList(c("cNF", "cnF"))
DEGs[[paste("CNF", "CnF")]] <- geneList(c("CNF", "CnF"))
DEGs[[paste("cNf", "cnf")]] <- geneList(c("cNf", "cnf"))
DEGs[[paste("CNf", "Cnf")]] <- geneList(c("CNf", "Cnf"))
path <- paste0(PATH_TO_DEG, "/FactorIron/")
DEGs[[paste("cNF", "cNf")]] <- geneList(c("cNF", "cNf"))
DEGs[[paste("cnF", "cnf")]] <- geneList(c("cnF", "cnf"))
DEGs[[paste("CNF", "CNf")]] <- geneList(c("CNF", "CNf"))
DEGs[[paste("CnF", "Cnf")]] <- geneList(c("CnF", "Cnf"))


save(DEGs, file = "./Data/DEGsListsFiltered.RData")
```

# Clustering global


On commence par prendre l'union de toutes les listes de DEGs : 12 comparaisons au total. On a 15000 gènes DEG dans un moins une des 12 analyses, sur les 27 000 d'Arabidopsis.

```{r global}
load("./Data/normalized.count_At.RData")
load("./Data/AGIToEntrez.RDAta")

#heatmap(normalized.count[sample(genes, size = 700),!grepl("cNF_1", colnames(normalized.count))])

clustersOntology <- function(DEGs){
  genes <- unique(unlist(DEGs))
  cluster <- clustering(genes, round(normalized.count, 0), nb_clusters = 7:14)
  
  entrez <- list()
  idsList <- cluster[[1]]
  for(k in 1:max(idsList)){
    genesList <- names(idsList[idsList==k])
    entrez[[as.character(k)]] <- as.vector(na.omit(AGIToEntrez[match(genesList, AGIToEntrez$ensembl_gene_id),]$entrezgene_id))
  }
  res <- compareOnt(entrez, universe = na.omit(as.character(AGIToEntrez$entrezgene_id)))
}

clustersOntology(DEGs)
```

# Genes CO2

```{r co2}
clustersOntology(DEGs[FactorCO2])
```

# Genes Nitrate

```{r nitrate}
clustersOntology(DEGs[FactorNitrate])
```


# Genes Fer

```{r iron}
clustersOntology(DEGs[FactorIron])
```


# CO2 contrôles

```{r co21}
clustersOntology(DEGs$`cNF CNF`)
```

# CO2 faibles nitrates


```{r co22}
clustersOntology(DEGs$`cnF CnF`)
```

# Nitrate contrôle

```{r nitrates1}
clustersOntology(DEGs$`cNF cnF`)
```

# Nitrate fort CO2

```{r nitrates2}
clustersOntology(DEGs$`CNF CnF`)
```
